# 企业级次变更的财务处理

提问人：zryhzwg 时间：2016-08-25 10:50:25
2015 年度子公司B非同一控制C公司，公允价值和账面价值的差额 100 万元在B公司合并层面增加固定资产和资本公积， 2015 年度计提累计折旧 10 万元。 2016 年度，母公司A至B公司处收购C公司，支付对价为C公司的账面净资产。讨论由于C公司级次变更评估增值在B公司和A公司合并层面的财务处理。 1 、B公司合并层面保留资本公积 100 万元，固定资产做处置处理，计入营业外支出，A公司增加固定资产及营业外收入 B公司账务处理 借：营业外支出 90 累计折旧 10 贷：固定资产 100 以后期间滚动调整，期初未分配利润 100 和资本公积100 A公司账务处理 借：固定资产 100 贷：累计折旧 10 营业外收入 90 以后期间对增加的固定资产计提累计折旧 2 、B公司合并层面只保留资本公积 10 万元，A公司增加资本公积 90 万元 借：资本公积 90 累计折旧 10 贷：固定资产 100 以后期间滚动调整 期初未分配利润 10 和 资本公积 10 （计提累计折旧形成） A公司账务处理 借：固定资产 100 贷：累计折旧 10 资本公积 90 以后期间对增加的固定资产计提累计折旧
需要帮助的问题： 1 、上述两种处理方式那个比较合理？ 2 、如都不合理是否还有其他的处理方式？

回答人：chenyiwei
既然 2015 年B合并C是非同一控制下合并，则B的合并报表层面为何会有资本公积？请检查你的合并抵销是否正确。 2016 年母公司A至B公司处收购C公司，该事项在B的个别报表层面按处置长期股权投资处理（假设与 2015 年度的合并不构成一揽子交易，下同），B的合并报表层面按合并报表准则第五十条规定的处置子公司并丧失控制权的原则进行处理。对A而言，C原先已在其控制下，此次收购只是将间接控制变为直接控制，但“控制”的性质不变，因此不是企业合并，应按支付给B的收购款作为长期股权投资成本。该事项未改变A的合并报表范围，是合并报表范围内的内部交易，因此在A的合并报表层面应完全抵销其影响，视同该内部交易没有发生过。